臺灣高等法院高雄分院刑事裁定　　　　　　　　　　　九十一年度毒抗字第五八號
　　抗　告　人
　　即　被　告　甲○○
右抗告人因違反毒品危害防制條例案件，不服台灣高雄地方法院中華民國九十年十二
月三十一日裁定（九十年度毒聲字第七八一七號），提起抗告，本院裁定如左：
    主  文
抗告駁回。
    理  由
一、抗告意旨略以：上訴人因被訴違反毒品危害防制條例一案，於一月七日接奉九十
    年度毒偵字第五四０五號刑事判決主文所示未能甘服，除上訴理由容後另行補陳
    外，合於法定期間內提出聲明上訴云云。
二、本件抗告人收受原審裁定送達後，提出書狀，雖自稱上訴人提起上訴，然其既係
    於抗告期間內對原裁定（抗告人誤書為本件之偵查案號）表示不服，自不因其形
    式上誤用上訴字樣而妨礙其提起抗告之效力，最高法院二十二年度上字第四一九
    一號判決要旨(二)亦同上揭意旨，可資參照，合先敘明。
三、原裁定以：被告甲○○基於施用毒品之犯意，於民國（下同）九十年十月四日，
    在高雄市○○區○○街三十七巷八號，施用第一級毒品海洛因，為警於上述時、
    地查獲，訊據被告雖否認上揭犯行，惟查被告尿液經送檢驗後，有毒品陽性反應
    ，此有高雄市立凱旋醫院出具之尿液檢驗報告附卷可稽，復有被告持有之第一級
    毒品海洛因零點二公克、施用毒品器具夾鍊袋一個扣案可考，被告所辯顯不足採
    信，其施用毒品犯行堪予認定，爰依毒品危害防制條例第二十條第一項、觀察勒
    戒處分執行條例第三條第一項、第二項，裁定應送勒戒處所觀察、勒戒。
四、本件抗告人雖否認其施用第一級毒品海洛因犯行，惟查：
  (一)被告甲○○於九十年十月四日經警查獲後，於同日採集被告甲○○之尿液，並由
    其當場簽封送檢驗（見警卷第三、七頁），該尿液經送檢驗呈毒品嗎啡之陽性反
    應，有高雄市立凱旋醫院九十年十月二十六日高市凱醫檢字第００二六四號煙毒
    尿液檢驗成績書影本在卷可稽（見偵查影卷第三頁）。按海洛因於人體內會代謝
    成嗎啡，涉嫌海洛因之吸食者係檢驗其尿液中之嗎啡反應，抗告人有施用第一級
    毒品海洛因犯行甚明。
  (二)又被告甲○○於上揭時、地另經警查獲第一級毒品海洛因零點二公克、施用毒品
    器具夾鍊袋一個扣案可考（見警訊影卷第九至一０頁），被告雖辯稱：該包海洛
    因係伊弟弟林進能所有云云。惟查林進能曾因肅清煙毒條例案件，經本院判決有
    期徒刑三年五月確定，然其自八十六年二月二十日判決確定後迄今約五年餘，並
    無再犯毒品犯行前科記錄，有本院被告全國前案記錄表附卷可稽（見本院卷第一
    三至一六頁）。是被告甲○○空言指稱該包毒品係屬其弟林進能所有，復未提出
    其他證據以實其說，其前開所辯，尚非可採。
  (三)綜上所述，本件抗告人辯稱伊並無施用海洛因，扣案之海洛因為其弟所有云云，
    顯係卸責之詞，不足採信。原審依毒品危害防制條例第二十條第一項及觀察勒戒
    處分執行條例第三條第一項、第二項，裁定送勒戒處所觀察、勒戒，經核並無不
    合，本件抗告為無理由，應予駁回。
據上論結，應依刑事訴訟法第四百十二條，裁定如主文。
中    華    民    國     九十一     年       三       月      二十九    日
                            臺灣高等法院高雄分院刑事第六庭
                                  審判長法官  王憲義
                                        法官  謝靜雯
                                        法官  張意聰
右正本證明與原本無異。
不得抗告。
                                      書記官  王婉蓉
中    華    民    國     九十一     年       四       月        二      日
                                                                        Ｑ
